【裁判字號】    98,訴緝,140
【裁判日期】    980331
【裁判案由】    毒品危害防制條例
【裁判全文】
臺灣臺中地方法院刑事判決             98年度訴緝字第140號
公  訴  人  臺灣臺中地方法院檢察署檢察官
被      告  甲○○
                    （現於臺灣臺中監獄臺中分監執行中）
上列被告因違反毒品危害防制條例案件，經檢察官提起公訴（97
年度毒偵字第3384號），被告於準備程序中就被訴事實為有罪之
陳述，經本院合議庭評議後裁定由受命法官獨任改行簡式審判程
序審理，判決如下：
    主    文
甲○○施用第一級毒品，累犯，處有期徒刑拾月。
    犯罪事實
一、甲○○曾因施用毒品案件，經依本院88年度毒聲字第6292號
    裁定送勒戒處所進行觀察、勒戒，於民國88年10月30日進入
    臺灣臺中看守所附設勒戒所接受觀察勒戒後，認無繼續施用
    毒品傾向，由臺灣臺中地方法院檢察署檢察官於88年11月19
    日以88年度毒偵字第1687號為不起訴處分確定，並於88年11
    月20日釋放出所；又因施用毒品案件，經依本院89年度毒聲
    字第7008好裁定送勒戒處所進行觀察、勒戒，於89年11月27
    日進入臺灣臺中看守所附設勒戒所接受觀察勒戒後，認無繼
    續施用毒品傾向，由臺灣臺中地方法院檢察署檢察官於89年
    12月13日以89年度毒偵字第7525號為不起訴處分確定，並於
    89年12月14日釋放出所；又因施用毒品案件，經依本院90年
    度毒聲字第2385號裁定令入戒治處所施以強制戒治，於90年
    8月30日進入臺灣臺中戒治所接受強制戒治處分，於91年8月
    30日執行完畢釋放出所。
二、甲○○前因施用毒品罪，經本院於94年11月18日以94年度訴
    字第2455號判處有期徒刑九月、八月，應執行有期徒刑一年
    四月確定；又因詐欺罪，經本院於95年4月20日以95年度金
    訴緝字第1號判處有期徒刑六月確定；又因偽造文書罪，經
    本院於95年3月17日以95年度訴字第402號判處有期徒刑六月
    確定；前開有期徒刑九月、八月、六月、六月部分，經本院
    以95年度聲字第2754號裁定，合併定其應執行有期徒刑二年
    三月確定；又因施用毒品罪，經本院於95年5月8日以95年度
    訴字第675號判處有期徒刑一年確定；又因詐欺罪，經本院
    於95年10月19日以95年度易字第2651號判處有期徒刑六月確
    定；前開有期徒刑九月、八月、六月、六月及有期徒刑一年
    、六月部分，經本院於96年8月3日以96年度聲減字第3385號
    裁定，予以減刑後，並分別合併定其應執行有期徒刑一年一
    月十五日、八月確定；於95年3月17日入監執行，於97年2月
    29日因縮短刑期執行完畢。
三、甲○○仍不知悔改及徹底戒絕，於前開強制戒治執行完畢釋
    放後五年內復因施用毒品罪經判處徒刑執行完畢後，竟仍基
    於施用第一級毒品海洛因之犯意，於97年4月30日上午6時30
    分許，在臺中市○○區○○路467巷27號10樓其住處內，以
    將海洛因摻入香菸內點火燃燒使之產生煙霧後加以吸食之方
    式，非法施用第一級毒品海洛因一次。嗣於97年5月1日凌晨
    0時20分許，在臺中市○○區○○路469號前，為警攔檢盤查
    ，經徵得其同意採尿送驗結果，呈現嗎啡陽性反應，因而獲
    悉上情。
四、案經臺中市警察局第五分局報告臺灣臺中地方法院檢察署檢
    察官偵查起訴。
    理    由
一、訊據被告甲○○對於上揭時地施用第一級毒品海洛因一次之
    情，業於本院中坦認屬實，且被告所採集之尿液，經送驗結
    果，亦呈現嗎啡陽性反應，此有中山醫學大學附設醫院檢驗
    科藥物檢測中心尿液檢驗報告一份、臺中市警察局第五分局
    委託檢驗尿液代號與真實姓名對照表一份、臺中市警察局第
    五分局文昌派出所採集尿液鑑定同意書一份在卷可稽，被告
    自白供述與現有事證相符，應堪置信。本件事證已臻明確，
    被告犯行，洵堪認定。
二、按海洛因係屬毒品危害防制條例所定之第一級毒品，不得非
    法施用。被告前開施用毒品海洛因之犯行，係犯毒品危害防
    制條例第十條第一項之施用第一級毒品罪。被告為供施用而
    持有第一級毒品海洛因之低度行為，應為施用毒品之高度行
    為所吸收，不另論處。查：被告曾因施用毒品罪，經本院於
    94年11月18日以94年度訴字第2455號判處有期徒刑九月、八
    月，應執行有期徒刑一年四月確定；又因詐欺罪，經本院於
    95年4月20日以95年度金訴緝字第1號判處有期徒刑六月確定
    ；又因偽造文書罪，經本院於95年3月17日以95年度訴字第4
    02號判處有期徒刑六月確定；前開有期徒刑九月、八月、六
    月、六月部分，經本院以95年度聲字第2754號裁定，合併定
    其應執行有期徒刑二年三月確定；又因施用毒品罪，經本院
    於95年5月8日以95年度訴字第675號判處有期徒刑一年確定
    ；又因詐欺罪，經本院於95年10月19日以95年度易字第2651
    號判處有期徒刑六月確定；前開有期徒刑九月、八月、六月
    、六月及有期徒刑一年、六月部分，經本院於96年8月3日以
    96年度聲減字第3385號裁定，予以減刑後，並分別合併定其
    應執行有期徒刑一年一月十五日、八月確定；於95年3月17
    日入監執行，於97年2月29日因縮短刑期執行完畢等情，此
    有臺灣高等法院被告前案紀錄表一份在卷可稽，被告前受有
    期徒刑之執行完畢後，五年以內故意再犯本件有期徒刑以上
    之罪，為累犯，應依刑法第四十七條第一項之規定，加重其
    刑。爰審酌被告前因施用毒品之犯行，經歷觀察勒戒、強制
    戒治及判處徒刑之機會，仍無法徹底戒除施用毒品之惡習，
    猶故態復萌，再次施用毒品，無視於毒品對於自身健康之嚴
    重傷害及國家對於杜絕毒品犯罪之禁令，惟因施用毒品本身
    係屬自戕行為，對於社會所產生之潛在危害性尚屬輕微，且
    被告犯罪後業經坦承犯行，犯後態度尚稱良好等一切情狀，
    量處如主文所示之刑，以示懲儆。
據上論斷，應依刑事訴訟法第二百七十三條之一第一項、第二百
九十九條第一項前段，毒品危害防制條例第十條第一項，刑法第
十一條前段、第四十七條第一項，判決如主文。
中    華    民    國    98    年    3     月    31    日
                  刑事第十五庭  法  官  巫淑芳
以上正本證明與原本無異。
如不服本判決應於收受判決後10日內向本院提出上訴書狀，並應
敘述具體理由；其未敘述上訴理由者，應於上訴期間屆滿後20日
內向本院補提理由書（均須按他造當事人之人數附繕本）「切勿
逕送上級法院」。
                                書記官  張孝妃
中    華    民    國    98    年    3     月    31    日
附錄論罪科刑法條：
毒品危害防制條例第10條：
施用第一級毒品者，處六月以上五年以下有期徒刑。
施用第二級毒品者，處三年以下有期徒刑。


司法院資訊處製作；財團法人民間司法改革基金會備份。
